臺灣臺中地方法院刑事判決　　　　　　　96年度訴字第1892號
公　訴　人　臺灣台中地方法院檢察署檢察官
被　　　告　甲○○
選任辯護人　張慶宗律師
　　　　　　何孟育律師
上列被告因違反毒品危害防制條例案件，經檢察官提起公訴（96
年度毒偵字第2249號），及移送本院併案審理 (96年度毒偵字第
2677號)，本院合議庭裁定由受命法官獨任行簡式審判程序，判
決如下：
    主  文
甲○○施用第一級毒品，累犯，處有期徒刑壹年；又施用第二級
毒品，累犯，處有期徒刑陸月；應執行有期徒刑壹年肆月。扣案
之第一級毒品海洛因貳包（其中1包淨重3.52公克、空包裝重0.
27公克；另1包驗餘數量0.1803公克)及安非他命壹包 (含袋重
45.8公克)均沒收銷燬之；又扣案之夾鍊袋伍拾參個沒收。
    犯罪事實
一、甲○○前因施用毒品案件，經本院裁定送觀察、勒戒後，認
    有繼續施用毒品之傾向，再經裁定令入戒治處所施以強制戒
    治，執行至民國92年3月21日停止並付保護管束，迄同年5月
    16日保護管束期滿未經撤銷視為強制戒治期滿，並由臺灣臺
    中地方法院檢察署檢察官於92年5月24日以92年度戒毒偵字
    第197號為不起訴處分確定。嗣又因施用第1、2級毒品案件
    ，經本院分別判處有期徒刑10月及4月，定應執行刑為有期
    徒刑1年確定，並於95年12月9日縮刑期滿執行完畢。詎仍不
    知悔改，於前開強制戒治執行完畢釋放後5年內，復基於反
    覆施用第1級毒品之犯意，自96年3月15日某時起至96年5月
    10日止，在臺中市○○○○街19之1號2樓、同市北屯區○○
    ○路○段105號11樓-14等處，施用第1級毒品海洛因多次。
    另基於反覆施用第2級毒品安非他命之犯意，自96年3月15日
    某時起至96年5月10日止，在其友人位於南投縣草屯鎮之住
    處及台中市北屯區○○○路○段105號11樓-14等處，施用第
    2 級毒品安非他命多次。嗣於96年3月17日22時12分許，甲
    ○○駕駛車牌號碼8179-XD號自用小客車，行經南投縣草屯
    鎮○○路與御富路口，為警攔檢盤查，其因持有毒品一時心
    虛，遂加速逃逸，經警追緝至臺中縣霧峰鄉○○路與象鼻路
    口處，甲○○因操控失當不慎撞及烏溪橋北端之看板，始為
    警緝獲，並扣得安非他命1包（毛重約45.8公克）及夾鍊袋
    53 個；再於96年5月10日22時40分許，經警持搜索票於台中
    市北屯區○○○路○段105號11樓-14查獲，並扣得海洛因2
    包(其中1包淨重3.52公克、空包裝重0.27公克；另1包驗餘
    數量0.1803公克)。並經採集其尿液送驗結果，均呈嗎啡及
    甲基安非他命陽性反應。
二、案經南投縣警察局草屯分局報告臺灣南投地方法院檢察署呈
    請臺灣高等法院臺中分院檢察署檢察長令轉臺灣臺中地方法
    院檢察署檢察官偵查起訴，及臺中市警察局第五分局報告臺
    灣臺中地方法院檢察署檢察官移送本院併案審理，本院改由
    受命法官獨任行簡式審判程序。
    理  由
一、認定犯罪事實與量刑審酌之依據：
  (一)被告甲○○之自白。
  (二)委託鑑驗尿液代號與真實姓名對照表、南投縣政府警察局毒
    品案件尿液送驗代碼表、中山醫學大學附設醫院藥物檢驗科
    藥物檢測中心尿液檢驗報告、詮昕科技股份有限公司濫用藥
    物尿液檢驗報告、行政院衛生署草屯療養院鑑定書、法務部
    調查局鑑定書各1 份。
  (三)扣案之海洛因2包（其中1包淨重3.52公克、空包裝重0.27公
    克；另1包驗餘數量0.1803公克)、安非他命1包 (含袋重45.
    8公克)及夾鍊袋53個。
  (四)臺灣高等法院被告前案紀錄表（被告前案、累犯及素行之認
    定）。
二、按施用毒品成癮者，其施用毒品之行為每常具有反覆實施之
    特性，是其行為與毒品危害防制條例第10條第1 項之構成要
    件，於法律評價上，應認屬「集合犯」，即行為人數次之施
    用毒品行為，應僅論以一罪。而依被告甲○○前即有施用毒
    品之前案紀錄，雖經觀察、勒戒，猶未能戒除毒癮，致再犯
    本罪，且其本件施用毒品之次數非僅一次，時間則稱密接等
    情狀，其為施用毒品成癮者，應無疑義，而其各次之施用毒
    品行為，既應認屬同一反覆施用之犯意下所為，應僅論以一
    罪。
三、核被告所為，係犯毒品危害防制條例第10條第1項、第2項之
    罪。其持有毒品之低度行為，應為施用毒品之高度行為所吸
    收，不另論罪。被告自96年3月15日以後至96年5月10以前，
    多次施用毒品之犯行，與起訴之施用毒品之行為，既具有集
    合犯之實質上一罪之關係，自為起訴效力所及，本院自當併
    予裁判。又所犯施用第一級毒品及施用第二級毒品二罪間，
    犯意各別，罪名不同，應分論併罰之。被告曾因施用第毒品
    案件，經本院分別判處有期徒刑10月及4月，定應執行刑為
    有期徒刑1年確定，甫於95年12月9日執行完畢，有台灣高等
    法院被告前案紀錄表1份在卷可佐，其前受有期徒刑之執行
    完畢後，五年內再故意犯本件有期徒刑以上之罪，為累犯，
    應依刑法第47條第1項之規定，加重其刑。爰審酌被告之前
    案、累犯、素行情形、施用毒品持續之期間與頻率、犯後已
    能坦承犯行等一切情狀，分別予以量處如主文所示之刑，並
    定應執行刑。另扣案之海洛因2包（其中1包淨重3.52公克、
    空包裝重0.27公克；另1包驗餘數量0.1803公克)，因屬查獲
    之第一級毒品，有行政院衛生署草屯療養院鑑定書及法務部
    調查局鑑定書各1份在卷足參，以及扣案之安非他命1包 (含
    袋重45.8公克)，因屬第二級毒品，均應依毒品危害防制條
    例第18條第1項前段之規定沒收銷燬之。另扣案之夾鍊袋53
    個，為被告所有供分裝、施用毒品之用，業據被告供承在卷
    ，應依刑法第38條第1項第2款之規定，宣告沒收。
據上論結：依刑事訴訟法第273條之1第1項、第299條第1項前段
、第310條之2、第454條第1項，毒品危害防制條例第10條第1項
、第2項、第18條第1項前段，刑法第11條、第47條第1項、第51
條第5款、第38條第1項第2款，判決如主文。
中     華     民     國    96    年    8    月   9    日
                  刑事第六庭   法  官  高英賓
上正本證明與原本無異
如不服本判決，應於送達後10日內向本院提出上訴狀（須附繕本
），上訴於臺灣高等法院臺中分院。
                               書記官  黃士益
中     華     民     國    96    年    8    月   9    日
附錄本案論罪科刑法條全文：
毒品危害防制條例第10條
施用第一級毒品者，處6月以上5年以下有期徒刑。
施用第二級毒品者，處3年以下有期徒刑。
